---
title: "CP02"
author: "Ana Godoy"
date: "2 de agosto de 2018"
output: html_document
---

```{r setup, include=FALSE}
library(tidyverse)
library(here)
library(viridis)
library(broom)
library(modelr)
library(plotly)
library(GGally)
library(pscl)


knitr::opts_chunk$set(tidy = FALSE,
                      fig.width = 6,
                      fig.height = 5,
                      echo = FALSE)

```

#Os Dados

Temos dados descrevendo 5000 encontros relâmpagos (speed dating, procura no google) de 4 minutos envolvendo 310 jovens americanos. Os dados originais foram coletados por professores da Columbia Business School no experimento descrito aqui. Aqui estamos usando uma versão com menos colunas para agilizar para vocês.

Os participantes tinham vários encontros de 4 minutos por noite. Após cada um, preenchiam fichas avaliando aqueles com quem se encontraram. Cada linha nos dados representa um desses encontros. (https://github.com/nazareno/ciencia-de-dados-1/tree/master/5-regressao/speed-dating)


```{r}

dados = read_csv(("../speed-dating/speed-dating2.csv"), 
                    progress = FALSE,
                    col_types = cols(.default = col_double(),
                                    field	= col_character(),
                                    race	= col_character(),
                                    from	= col_character(),
                                    career	= col_character(),
                                    dec = col_character()))



dados <- dados %>% 
  select(gender, music, movies, samerace,sports, reading,dec) %>%
  na.omit() %>%
 mutate(gender = case_when(.$gender == 0 ~ "Mulher", .$gender == 1 ~ "Homem")) 
ggpairs(dados, progress = FALSE)

```

#Intenção

A intenção dessa análise é tentar entender quais fatores levaram o participante 1 a querer se encontrar novamente com o participante 2. 

# As Perguntas : 

#1. Dentre os fatores que você acha que podem ter efeito no match, quais fatores têm efeito significativo na chance de p1 decidir se encontrar novamente com p2? E como é esse efeito (positivo/negativo)?


```{r}

x = dados %>% 
  mutate(dec = as.factor(dec), 
         gender = as.factor(gender))
model = glm(dec ~ music + movies + samerace + sports + reading, 
                  data = x, 
                  family = "binomial")

tidy(model, conf.int = TRUE)


```

```{r}

tidy(model, conf.int = TRUE, exponentiate = TRUE)

```


```{r}
glance(model)
```


```{r}
pR2(model)

```

```{r}

broom::tidy(model,
            conf.int = TRUE,
            conf.level = 0.95,
            exponentiate = TRUE) %>%
  filter(term != "(Intercept)") %>%
  ggplot(aes(term, estimate,
             ymin = conf.low,
             ymax = conf.high)) +
  geom_errorbar(size = 0.8, width= 0.4) +
  geom_point(color = "red", size = 2) +
  geom_hline(yintercept = 1, colour = "darkred") +
  labs(x = "Fatores",
       title = "Regressão Logistica",
       y = expression(paste("estimativa ", 'e'^{'B'}," (95% confiança)"))) +
  ylim(0,3)

```

As variáveis com efeito negativo se encontram acima do limiar, já as com efeito negativo estão abaixo.  As que estão no limiar não podem ser consideradas influentes.
Então, de acordo com o gráfico; música (music) e esportes (sports) não possuem significância para explicar a variável “dec”.
Já filmes (movies) tem um efeito negativo no mach, enquanto leitura (reading) e o p1 ter a mesma raça do p2 (samerace) tem ambos efeitos positivos.



#2. Que fatores nos dados têm mais efeito na chance de um participante querer se encontrar novamente com outro?


```{r}

```
 